臺灣桃園地方法院刑事判決           100年度審訴字第2006號
公  訴  人  臺灣桃園地方法院檢察署檢察官
被      告  廖育慶原名廖文銍.
上列被告因違反毒品危害防制條例案件，經檢察官提起公訴（10
0 年度毒偵字第2902、3005號），被告於本院準備程序進行中，
就被訴事實為有罪之陳述，經本院告知簡式審判程序意旨，並聽
取公訴人及被告之意見後，合議庭裁定改依簡式審判程序審理，
茲判決如下：
    主      文
廖育慶施用第一級毒品，累犯，處有期徒刑柒月，扣案之第一級
毒品海洛因壹包含袋（驗餘淨重零點零柒玖公克）沒收銷燬之；
又施用第一級毒品，累犯，處有期徒刑柒月，扣案之注射針筒貳
支、吸管壹支均沒收；又施用第二級毒品，累犯，處有期徒刑
月；應執行有期徒刑壹年貳月，扣案之第一級毒品海洛因壹包含
袋（驗餘淨重零點零柒玖公克）沒收銷燬之，注射針筒貳支、吸
管壹支均沒收。
    事實及理由
一、犯罪事實：廖育慶（原名廖文銍）前於民國94年間因竊盜案
    件，經本院以94年度易字第1033號判決判處有期徒刑8 月確
    定；又於94年間因強盜等案件，經本院以94年度訴字第2570
    號判決判處有期徒刑2 年、2 年，應執行有期徒刑3 年10月
    確定；上開各罪刑入監接續執行後，於99年1 月8 日假釋出
    監併付保護管束，甫於99年11月17日保護管束期滿假釋未經
    撤銷，而視為執行完畢（於本案均構成累犯）；另94年間因
    施用毒品案件，經本院裁定送觀察、勒戒後，因認有繼續施
    用毒品傾向，再經本院裁定送強制戒治，嗣因戒治成效合格
    ，無繼續戒治必要，於97年3 月12日釋放出所，並經臺灣桃
    園地方法院檢察署檢察官為不起訴處分確定，詎其仍不知悔
    改並戒除毒癮，於上開強制戒治執行完畢釋放後5 年內，復
    為下列施用毒品犯行：
  (一)基於施用第一級毒品之犯意，於100 年6 月6 日晚間7 時許
    ，在桃園縣中壢市某處車上，以針筒注射之方式，施用第一
    級毒品海洛因1 次。嗣於100 年6 月7 日下午1 時10分許，
    為警在桃園縣平鎮市○○路○ 段149 號前查獲，並扣得第一
    級毒品海洛因1 包（驗前淨重0.089 公克，因鑑驗使用費失
    0.01公克，驗餘淨重0.079 公克，含與毒品無法析離之包裝
    袋1 個），經採集其尿液送驗，而悉上情。案經桃園縣政府
    警察局平鎮分局移請臺灣桃園地方法院檢察署檢察官偵查起
    訴。
  (二)基於施用第一、二級毒品之犯意，於100 年6 月16日凌晨0
    時許，在其桃園縣觀音鄉武威村2 鄰塘背5 號住處，以針筒
    注射之方式，施用第一級毒品海洛因1 次；及於100 年6 月
    16日某時，在不詳地點，以玻璃球（未扣案）燒烤之方式，
    施用第二級毒品甲基安非他命1 次。嗣於100 年6 月16日上
    午8 時40分許，為警在桃園縣大溪鎮○○路與員林路路口前
    查獲，並扣得注射針筒2 支及吸管1 支，經採集其尿液送驗
    ，而悉上情。案經桃園縣政府警察局大溪分局移請臺灣桃園
    地方法院檢察署檢察官偵查起訴。
二、證據名稱：
  (一)被告廖育慶於警詢、檢察官偵訊、本院準備程序及審判中關
    於2 次施用第一級毒品部分之自白，於本院準備程序及審判
    中之關於施用第二級毒品部分之自白。
  (二)桃園縣政府警察局平鎮分局被採尿人尿液暨毒品真實姓名與
    編號對照表、正修科技大學超微量研究科技中心尿液檢驗報
    告、桃園縣政府警察局平鎮分局扣押筆錄、扣押物品目錄表
    、扣押物品清單及正修科技大學超微量研究科技中心檢驗報
    告各1 份，扣案之第一級毒品海洛因1 包（驗前淨重0.089
    公克，因鑑驗使用費失0.01公克，驗餘淨重0.079 公克，含
    與毒品無法析離之包裝袋1 個）。
  (三)桃園縣政府警察局被採尿人尿液暨毒品真實姓名與編號對照
    表、正修科技大學超微量研究科技中心尿液檢驗報告、桃園
    縣政府警察局大溪分局搜索扣押筆錄及扣押物品目錄表各1
    份，扣案之注射針筒2 支、吸管1 支。
三、核被告上開犯罪事實(一)及(二)所為，分別係犯毒品危害防制條
    例第10條第1 項之施用第一級毒品罪及同條例第10條第1 項
    之施用第一級毒品罪、同條第2 項之施用第二級毒品罪。被
    告施用第一、二級毒品前或後非法持有第一、二級毒品之低
    度行為，皆為施用之高度行為所吸收，均不另論罪。被告所
    犯上開3 罪間，犯意各別，行為互殊，應予分論併罰。又查
    被告有事實欄所示犯罪科刑紀錄，有臺灣高等法院被告前案
    紀錄表1 份在卷可考，其受有期徒刑執行完畢後，5 年以內
    故意再犯本件有期徒刑以上之3 罪，皆為累犯，均應依刑法
    第47條第1 項規定加重其刑。爰審酌被告前已因施用毒品案
    件經觀察、勒戒、強制戒治完畢，本應澈底戒除毒癮，詎其
    仍未能戒斷毒癮，竟再施用足以導致人體機能發生依賴性、
    成癮性及抗藥性等不良後果之第一、二級毒品，戕害自身健
    康，漠視法令禁制，實不宜寬縱，並兼衡其智識程度、犯罪
    之動機、目的、手段及其犯罪後坦承犯行，態度尚可等一切
    情狀，分別量處如主文所示之刑，並定其應執行之刑，以示
    懲儆。末查，犯罪事實(一)扣案之白色粉末1 包，經檢驗結果
    確含有第一級毒品海洛因成分（驗前淨重0.089 公克，因鑑
    驗使用費失0.01公克，驗餘淨重0.079 公克，含與毒品無法
    析離之包裝袋1 個），有前開檢驗報告在卷可佐，係屬毒品
    危害防制條例第2 條第2 項第1 款所管制之第一級毒品，不
    論屬於犯人與否，均應依毒品危害防制條例第18條第1 項前
    段規定宣告沒收銷燬之；另其包裝袋部分，依現行檢驗方式
    乃以刮除方式為之，包裝袋上仍會摻殘若干毒品無法分離，
    自應一體視為毒品部分，不論屬於犯人與否，應前述規定併
    宣告沒收銷燬之；至鑑驗費失之毒品部分，既已滅失，爰不
    另為沒收銷燬之宣告。又犯罪事實(二)扣案之注射針筒2 支、
    吸管1 支均為被告所有而供施用第一級毒品犯行所用，此據
    其於本院準備程序中供陳明確，爰依刑法第38條第1 項第2
    款規定均宣告沒收。
四、應適用之法條：刑事訴訟法第273 條之1 第1 項、第299 條
    第1 項前段、第310 條之2 、第454 條第1 項，毒品危害防
    制條例第10條第1 項、第2 項、第18條第1 項前段，刑法第
    11條、第47條第1 項、第38條第1 項第2 款、第51條第5 款
    。
五、如不服本判決，得自收受送達之翌日起10日內向本院提出上
    訴狀（應附繕本），其未敘述上訴理由者，應於上訴期間屆
    滿後20日內補提理由書狀於本院，上訴於臺灣高等法院。
本案經檢察官陳亮佑到庭執行職務。
中    華    民    國    100   年    10    月    21    日
                  刑事庭        法  官  潘怡華
以上正本證明與原本無異。
如不服本判決應於收受判決後10日內向本院提出上訴書狀，並應
敘述具體理由。其未敘述上訴理由者，應於上訴期間屆滿後20日
內向本院補提理由書( 均須按他造當事人之人數附繕本) 「切勿
逕送上級法院」。
                                書記官  戴育萍
中    華    民    國    100   年    10    月    21    日
本案論罪科刑法條：
毒品危害防制條例第10條
施用第一級毒品者，處 6 月以上 5 年以下有期徒刑。
施用第二級毒品者，處 3 年以下有期徒刑。